# 合并范围的短期借款披露

提问人：旺仔 饼 干 888 时间：2022-10-27 18:21:00
请教陈版主：
1 ）境外子公司在某家银行的境外分行借款，母公司为其提供担保以及母公司会在这家银行的境内分行进行相等金额的存单质押，这种应该披露为质押借款吗？
2 ）境外子公司在某家银行的境外分行借款，如果母公司为其仅提供担保呢？是保证借款吗？
3 ）境外子公司在某家银行的境内分行借款，母公司为其提供担保以及母公司会在这家银行进行相等金额的存单质押，这种应该也是披露为质押借款吧？
4 ）境外子公司在某家银行的境内分行借款，如果母公司为其仅提供担保呢？是保证借款吗？
请版主不吝赐教，谢谢！

回答人：chenyiwei
是。借款的性质根据所签订的借款合同和保证合同的形式确定。所以 1 、 3 是质押借款， 2 、 4 是保证借款，但在合并报表附注中需说明该保证和质押均非外部增信。